languagetool-language-modules/wa/src/main/resources/org/languagetool/resource/wa/hunspell/wa_BE.aff
SFX v Y 320
SFX v   s 0 s po:v is:pr. is:1sg
SFX v 0 0 ixh po:v is:pr. is:1sg sp:E
SFX v xh 0 ixh po:v is:pr. is:1sg
SFX v   0 0 s po:v is:pr. is:2sg
SFX v   0 s ixh po:v is:pr. is:2sg sp:E
SFX v   xh s ixh po:v is:pr. is:2sg
SFX v   0 s [^e]s po:v is:pr. is:2sg is:dim
SFX v   0 xh ss po:v is:pr. is:2sg is:dim
SFX v   s t [^edt]s po:v is:pr. is:3sg
SFX v   s 0 [dt]s po:v is:pr. is:3sg
SFX v   s 0 [^o]es po:v is:pr. is:3sg
SFX v   s t oes po:v is:pr. is:3sg
SFX v 0 0 ixh po:v is:pr. is:3sg sp:E
SFX v   xh t ixh po:v is:pr. is:3sg
SFX v  é /1* é po:v
SFX v  é /A* [^cu]é po:v
SFX v  cé ç/A* cé po:v
SFX v  ué /A* gué po:v
SFX v  î /2* î po:v
SFX v  î /A* [^cuy]î po:v
SFX v  cî ç/A* cî po:v
SFX v  uî /A* guî po:v
SFX v  yî i/A* [^aåâeéêègiîoôuû]yî po:v
SFX v  î /A* [aåâeéêèiîoôuû]yî po:v
SFX v  0 /4* ixh po:v
SFX v  0 /A* ixh po:v
SFX v  ou /4* [^h]ou po:v
SFX v  ou /A* [^ch]ou po:v
SFX v  cou k/A* cou po:v
SFX v  ou /4* [^j]hou po:v
SFX v  ou /A* [^j]hou po:v
SFX v  ou /4* [^é]jhou po:v
SFX v  ou /A* [^é]jhou po:v
SFX v  éjhou ijh/4* éjhou po:v
SFX v  éjhou ijh/A* éjhou po:v
SFX v  t jh/4* [^îû]t po:v
SFX v  t jh/A* [^îû]t po:v
SFX v  ît ijh/4* ît po:v
SFX v  ît ijh/A* ît po:v
SFX v  ût ujh/4* ût po:v
SFX v  ût ujh/A* ût po:v
SFX v   i oz [^cku]i # vos sintoz
SFX v   ci çoz ci
SFX v   ki coz ki
SFX v   ui oz gui #
SFX v   i èt i # i sintèt
SFX v   es nut [^ckosu]es # i tchantnut
SFX v   ces çnut ces # i cminçnut
SFX v   kes cnut kes # i vicnut
SFX v   es nut [^s]ses # 
SFX v   ses nut sses # i pasnut
SFX v   ues nut ues # il abagnut
SFX v   0 nut ixh # i finixhnut
SFX v   s nut [dt]s # i metnut
SFX v   t jhnut [^îû]t # i dijhnut
SFX v   ît ijhnut ît  
SFX v   ût ujhnut ût 
SFX v   es rè [^ckosu]es # dji/i tchantrè
SFX v   ces çrè ces # dji/i cminçrè
SFX v   kes crè kes # dji/i vicrè
SFX v   s rè oes # dji/i boerès
SFX v   es rè [^s]ses # 
SFX v   ses rè sses # dji/i pasrè
SFX v   ues rè ues # dji/il abagrè
SFX v s rè [^eîuû]s # dji/i scrirè
SFX v   us rè ous # dji/i porè
SFX v   oûs ôrè oûs # dji/i pôrè
SFX v   s rè [^o]us # dji/i curè
SFX v   ûs urè [^o]ûs # dji/i curè
SFX v   îs irè îs # dji/i scrirè
SFX v   xh rè ixh # dji/i finirè
SFX v   0 rè ixh # dji/i finixhrè
SFX v   es rès [^ckosu]es # ti tchantrès
SFX v   ces çrès ces # ti cminçrès
SFX v   kes crès kes # ti vicrès
SFX v   s rès oes # ti boerès
SFX v   es rès [^s]ses # 
SFX v   ses rès sses # ti pasrès
SFX v   ues rès ues # ti abagrès
SFX v s rès [^eîuû]s # ti scrirès
SFX v   us rès ous # ti porès
SFX v   oûs ôrès oûs # ti pôrès
SFX v   s rès [^o]us # ti curès
SFX v   ûs urès [^o]ûs # ti curès
SFX v   îs irès îs # ti scrirès
SFX v   xh rès ixh # ti finirès
SFX v   0 rès ixh # ti finixhrès
SFX v   es ress [^ckosu]es # tchantress ?
SFX v   ces çress ces # kiminçress ?
SFX v   kes cress kes # vicress ?
SFX v   s ress oes # boeress ?
SFX v   es ress [^s]ses # 
SFX v   ses ress sses # pasress ?
SFX v   ues ress ues # abagress ?
SFX v s ress [^eîuû]s # sicriress ?
SFX v   us ress ous # poress ?
SFX v   oûs ôress oûs # pôress ?
SFX v   s ress [^o]us # curess ?
SFX v   ûs uress [^o]ûs # curess ?
SFX v   îs iress îs # sicriress ?
SFX v   xh ress ixh # finiress ?
SFX v   0 ress ixh # finixhress ?
SFX v   es rans [^ckosu]es # nos tchantrans
SFX v   ces çrans ces # nos cminçrans
SFX v   kes crans kes # nos vicrans
SFX v   s rans oes # nos boerans
SFX v   es rans [^s]ses # 
SFX v   ses rans sses # nos pasrans
SFX v   ues rans ues # nos abagrans
SFX v s rans [^eîuû]s # nos scrirans
SFX v   us rans ous # nos porans
SFX v   oûs ôrans oûs # nos pôrans
SFX v   s rans [^o]us # nos curans
SFX v   ûs urans [^o]ûs # nos curans
SFX v   îs irans îs # nos scrirans
SFX v   xh rans ixh # nos finirans
SFX v   0 rans ixh # nos finixhrans
SFX v   es roz [^ckosu]es # vos tchantroz
SFX v   ces çroz ces # vos cminçroz
SFX v   kes croz kes # vos vicroz
SFX v   s roz oes # vos boeroz
SFX v   es roz [^s]ses # 
SFX v   ses roz sses # vos pasroz
SFX v   ues roz ues # vos abagroz
SFX v s roz [^eîuû]s # vos scriroz
SFX v   us roz ous # vos poroz
SFX v   oûs ôroz oûs # vos pôroz
SFX v   s roz [^o]us # vos curoz
SFX v   ûs uroz [^o]ûs # vos curoz
SFX v   îs iroz îs # vos scriroz
SFX v   xh roz ixh # vos finiroz
SFX v   0 roz ixh # vos finixhroz
SFX v   es ront [^ckosu]es # i tchantront
SFX v   ces çront ces # i cminçront
SFX v   kes cront kes # i vicront
SFX v   s ront oes # i boeront
SFX v   es ront [^s]ses # 
SFX v   ses ront sses # i pasront
SFX v   ues ront ues # il abagront
SFX v s ront [^eîuû]s # i scriront
SFX v   us ront ous # i poront
SFX v   oûs ôront oûs # i pôront
SFX v   s ront [^o]us # i curont
SFX v   ûs uront [^o]ûs # i curont
SFX v   îs iront îs # i scriront
SFX v   xh ront ixh # i finiront
SFX v   0 ront ixh # i finixhront
SFX v es e es # dji/i tchante
SFX v 0 e ixh # dji/i finixhe
SFX v t xhe t # dji/i dixhe
SFX v ou e [^ro][^cçgir]ou # dji/i boeve
SFX v cou ke cou #
SFX v çou ce çou #
SFX v ou ue gou #
SFX v 0 es ixh # ti finixhes
SFX v t xhes t # ti dixhes
SFX v ou es [^or][^cçgir]ou # V-C-ou => V-C-es
SFX v cou kes cou #
SFX v çou ces çou #
SFX v ou ues gou #
SFX v   i anxhe [^cku]i # nos sintanxhe
SFX v   ci çanxhe ci # 
SFX v   ki canxhe ki #
SFX v   ui anxhe gui #
SFX v   t jhanxhe [^îû]t # nos djhanxhe
SFX v   ît ijhanxhe ît # 
SFX v   ût ujhanxhe ût # nos cujhanxhe
SFX v   i oxhe [^cku]i # vos sintoxhe
SFX v   ci çoxhe ci
SFX v   ki coxhe ki
SFX v   ui oxhe gui #
SFX v   t jhoxhe [^îû]t # vos dijhoxhe
SFX v   ît ijhoxhe ît  
SFX v   ût ujhoxhe ût 
SFX v   i exhe i # i sintexhe
SFX v   t jhexhe [^îû]t # i dijhexhe
SFX v   ît ijhexhe ît  
SFX v   ût ujhexhe ût 
SFX v   es nuxhe [^ckosu]es # i tchantnuxhe
SFX v   ces çnuxhe ces # i cminçnuxhe
SFX v   kes cnuxhe kes # i vicnuxhe
SFX v   es nuxhe [^s]ses # 
SFX v   ses nuxhe sses # i pasnuxhe
SFX v   ues nuxhe ues # il abagnuxhe
SFX v   0 nuxhe ixh # i finixhnuxhe
SFX v   s nuxhe [dt]s # i metnuxhe
SFX v   t jhnuxhe [^îû]t # i dijhnuxhe
SFX v   ît ijhnuxhe ît  
SFX v   ût ujhnuxhe ût 
SFX v   i axhe [^cku]i # dji/i sintaxhe
SFX v   ci çaxhe ci # 
SFX v   ki caxhe ki #
SFX v   ui axhe gui #
SFX v   i axhes [^cku]i # ti sintaxhes
SFX v   ci çaxhes ci # 
SFX v   ki caxhes ki #
SFX v   ui axhes gui #
SFX v i énxhe i # nos/i sinténxhe
SFX v i îxhe i # vos sintîxhe
SFX v   es reu [^ckosu]es # dji tchantreu
SFX v   ces çreu ces # dji cminçreu
SFX v   kes creu kes # dji vicreu
SFX v   s reu oes # dji boerès
SFX v   es reu [^s]ses # 
SFX v   ses reu sses # dji pasreu
SFX v   ues reu ues # dj' abagreu
SFX v s reu [^eîuû]s # dji scrireu
SFX v   us reu ous # dji poreu
SFX v   oûs ôreu oûs # dji pôreu
SFX v   s reu [^o]us # dji cureu
SFX v   ûs ureu [^o]ûs # dji cureu
SFX v   îs ireu îs # dji scrireu
SFX v   xh reu ixh # dji finireu
SFX v   0 reu ixh # dji finixhreu
SFX v   es reus [^ckosu]es # ti tchantreus
SFX v   ces çreus ces # ti cminçreus
SFX v   kes creus kes # ti vicreus
SFX v   s reus oes # ti boereus
SFX v   es reus [^s]ses # 
SFX v   ses reus sses # ti pasreus
SFX v   ues reus ues # ti abagreus
SFX v s reus [^eîuû]s # ti scrireus
SFX v   us reus ous # ti poreus
SFX v   oûs ôreus oûs # ti pôreus
SFX v   s reus [^o]us # ti cureus
SFX v   ûs ureus [^o]ûs # ti cureus
SFX v   îs ireus îs # ti scrireus
SFX v   xh reus ixh # ti finireus
SFX v   0 reus ixh # ti finixhreus
SFX v   es reuss [^ckosu]es # tchantreuss ?
SFX v   ces çreuss ces # kiminçreuss ?
SFX v   kes creuss kes # vicreuss ?
SFX v   s reuss oes # boereuss ?
SFX v   es reuss [^s]ses # 
SFX v   ses reuss sses # pasreuss ?
SFX v   ues reuss ues # abagreuss ?
SFX v s reuss [^eîuû]s # sicrireuss ?
SFX v   us reuss ous # poreuss ?
SFX v   oûs ôreuss oûs # pôreuss ?
SFX v   s reuss [^o]us # cureuss ?
SFX v   ûs ureuss [^o]ûs # cureuss ?
SFX v   îs ireuss îs # sicrireuss ?
SFX v   xh reuss ixh # finireuss ?
SFX v   0 reuss ixh # finixhreuss ?
SFX v   es reut [^ckosu]es # i tchantreut
SFX v   ces çreut ces # i cminçreut
SFX v   kes creut kes # i vicreut
SFX v   s reut oes # i boerès
SFX v   es reut [^s]ses # 
